pt-BR: Construção da lente: Painel único com revestimento antiembaçante; Térmico de painel duplo; Assistido por ventilador; Fotocromático; Painel único; Painel triplo; Outro
nb: Linsekonstruksjon: Antidugg-belagt enkeltglass; Termisk dobbeltglass; Vifteassistert; Fotokromisk; Enkeltglass; Tredobbelt glass; Annet
pt-PT: Construção da lente: Lente única com revestimento antiembaciamento; Térmico de lente dupla; Com ventoinha; Fotocromático; Lente única; Lente tripla; Outro
de: Schutzbrillenkonstruktion: Anti-Beschlag-beschichtetes Einzelglas; Thermo-Doppelglas; Mit Ventilator; Selbsttönend; Einzelglas; Dreifachglas; Sonstige
en: Lens construction: Anti-fog coated single pane; Dual-pane thermal; Fan-assisted; Photochromic; Single pane; Triple pane; Other
ro-RO: Construcția lentilei: Strat simplu cu acoperire anti-aburire; Dublu strat termic; Asistată de ventilator; Fotocromatic; Lentilă simplă; Lentilă triplă; Altele
pl: Konstrukcja szybki: Jednowarstwowe z powłoką anti-fog; Dwuwarstwowe termiczne; Ze wspomaganiem wentylatorem; Fotochromowe; Jednowarstwowe; Trzywarstwowe; Inne
vi: Cấu trúc tròng kính: Tròng kính đơn có lớp phủ chống sương mù; Kính nhiệt hai lớp; Có quạt hỗ trợ; Đổi màu theo ánh sáng; Kính đơn; Kính ba lớp; Khác
zh-TW: 鏡片結構: 防霧塗層單層鏡片; 雙層隔熱鏡片; 風扇輔助; 變色鏡片; 單層鏡片; 三層鏡片; 其他
zh-CN: 镜片结构: 防雾涂层单层; 双层隔热; 带风扇; 光致变色; 单层; 三层; 其他
sl-SI: Konstrukcija leče: Enojno steklo s premazom proti rosenju; Dvoslojno termalno steklo; Z ventilatorjem; Fotokromatsko; Enojno steklo; Troslojno steklo; Drugo
da: Linsekonstruktion: Dugfri belagt enkeltglas; Dobbelt termoglas; Med ventilator; Fotokromisk; Enkeltglas; Tredobbelt glas; Andet
sk-SK: Konštrukcia šošoviek: Jednoduché sklo s úpravou proti zahmlievaniu; Dvojité tepelné sklo; S ventilátorom; Fotochromatické; Jednoduché sklo; Trojité sklo; Iné
ko: 렌즈 구성: 김 서림 방지 코팅 단일 렌즈; 이중 보온 렌즈; 팬 지원형; 변색 렌즈; 단일 렌즈; 삼중 렌즈; 기타
cs: Konstrukce objektivu: Jednoduché sklo s úpravou proti mlžení; Dvojité termo sklo; S podporou ventilátoru; Fotochromatické; Jednoduché sklo; Trojité sklo; Jiné
bg-BG: Конструкция на лещата: Единично стъкло с покритие против замъгляване; Двойно термално стъкло; С вентилатор; Фотохромно; Единично стъкло; Тройно стъкло; Друга
lt-LT: Lęšių konstrukcija: Vienas stiklas su danga nuo rasojimo; Dvigubas terminis stiklas; Su ventiliatoriumi; Fotochrominis; Vienas stiklas; Trigubas stiklas; Kita
ja: レンズ構造: 曇り止めコーティングシングルレンズ; デュアルレンズサーマル; ファン付き; 調光; シングルレンズ; トリプルレンズ; その他
el: Κατασκευή φακού: Μονός φακός με αντιθαμβωτική επίστρωση; Διπλός θερμικός φακός; Με υποβοήθηση ανεμιστήρα; Φωτοχρωμικός; Μονός φακός; Τριπλός φακός; Άλλο
tr: Lens yapısı: Buğu önleyici kaplamalı tek cam; Çift camlı termal; Fan destekli; Fotokromik; Tek cam; Üçlü cam; Diğer
fi: Linssin rakenne: Huurtumaton yksikerroslinssi; Kaksikerroksinen lämpölinssi; Tuulettimella varustettu; Fotokromaattinen; Yksikerroslinssi; Kolmikerroslinssi; Muu
nl: Lensconstructie: Enkelvoudige lens met anticondenscoating; Dubbele thermolens; Met ventilator; Fotochromisch; Enkelvoudige lens; Drievoudige lens; Overig
th: โครงสร้างเลนส์: ชั้นเดียวเคลือบกันฝ้า; กันความร้อนสองชั้น; มีพัดลมระบายอากาศ; เลนส์เปลี่ยนสีอัตโนมัติ; ชั้นเดียว; สามชั้น; อื่นๆ
hu: Lencse kialakítása: Páramentesítő bevonatú egyrétegű; Kétrétegű termo; Ventilátoros; Fotokróm; Egyrétegű; Háromrétegű; Egyéb
it: Costruzione della lente: Lente singola con rivestimento antinebbia; Termica a doppia lente; Ventilata; Fotocromatica; Lente singola; Lente tripla; Altro
sv: Konstruktion av lins: Antidimbhandlat enkelglas; Termiskt dubbelglas; Fläktassisterad; Fotokromatisk; Enkelglas; Tredubbelt glas; Övrigt
fr: Conception de l'objectif: Simple écran avec traitement antibuée; Double écran thermique; À ventilation assistée; Photochromique; Écran simple; Triple écran; Autre
es: Construcción de lentes: Panel simple con revestimiento antivaho; Doble panel térmico; Con ventilador asistido; Fotocromático; Panel simple; Panel triple; Otro
ru: Конструкция линзы: Одинарная линза с антизапотевающим покрытием; Двойная термальная линза; С вентилятором; Фотохромная; Одинарная линза; Тройная линза; Другое
hr-HR: Konstrukcija leće: Jednoslojno staklo s premazom protiv magljenja; Dvoslojno termo staklo; S ventilatorom; Fotokromatsko; Jednoslojno staklo; Troslojno staklo; Ostalo